臺灣桃園地方法院刑事判決　　　　　　 100年度易字第1096號
公　訴　人　臺灣桃園地方法院檢察署
被　　　告　陳建達
上列被告因竊盜案件，經檢察官提起公訴（100年度偵字第17444
號、第19143 號、第19709 號、第19710 號、第20086 號、第20
181 號、第20917 號、第21124 號、第22160 號、第22552 號）
因被告於準備程序中就被訴事實均為有罪之陳述，經告以簡式審
判之旨，並聽取意見後，裁定進行簡式審判程序，本院判決如下
：
    主  文
陳建達所犯如附表編號１至所示之罪，均累犯，各處如附表編
號１至所示之宣告刑。應執行有期徒刑陸年陸月。
    事  實
一、陳建達於民國98年間因竊盜案件，經本院以98年度審易字第
    749 號判決分別判處有期徒刑7 月、6 月、4 月，並定執行
    刑為有期徒刑1 年2 月確定。嗣於同年10月間因竊盜案件，
    經本院以98年度壢簡字第2414號判決分別判處有期徒刑2 月
    ，定執行刑為有期徒刑3 月。上開有期徒刑1 年2 月與3 月
    接續執行，陳建達於98年11月11日入監，100 年4 月10日因
    縮刑期滿執行完畢出監。詎仍不知悔改，意圖為自己不法之
    所有，基於侵入住宅及有人居住建築物、毀越門扇、牆垣、
    安全設備之加重竊盜犯意，於如附表編號1 至11所示之犯罪
    時間、犯罪地點，以如附表編號1 至11所示之竊取方式，竊
    取如附表編號1 至11之被害人詹敬萱等人所有如附表編號1
    至11之財物得逞。嗣經被害人詹敬萱等人察覺後報請處理，
    經警調閱監視器錄影畫面及進行現場勘查，始循線查獲。
二、案經高偉翔、潘秀玲、江松林、曾菘履分別訴由桃園縣政府
    警察局楊梅分局暨桃園縣政府警察局楊梅分局報請臺灣桃園
    地方法院檢察官偵查起訴。
    理  由
一、上開事實業據被告於警詢、偵查及本院審理時坦承不諱，其
    中附表編號部分，尚有被害人詹敬萱於警詢中指述、內政
    部警政署刑事警察局刑紋字第1000076352號鑑定書、桃園縣
    政府警察局楊梅分局刑案現場勘察報告（見100 年度偵字第
    20086 號卷，頁13至14、19至36）；編號部分，尚有被害
    人饒富田於警詢中指述、楊梅分局新屋分駐所相片、桃園縣
    政府警察局楊梅分局扣押物品清單（見100 年度偵字第1744
    4 號卷，頁11至15、29）；編號部分，尚有被害人張峰彰
    於警詢中指述、桃園縣政府警察局楊梅分局埔頂派出所受理
    刑事案件報案三聯單、桃園縣政府警察局楊梅分局刑案現場
    堪察報告、內政部警政署刑事警察局形紋字第1000075886號
    鑑定書（見100 年度偵字第21124 號卷，頁10至29）；編號
    部分，尚有被害人林華信於警詢中指述、監視器錄影畫面
    、現場照片（見100 年度偵字第19143 號卷，頁14至20）；
    編號部分，尚有被害人吳家麟於警詢中指述、現場照片（
    見100 年度偵字第20181 號卷，頁14至18）；編號部分，
    尚有被害人姜仁富於警詢中指述、桃園縣政府警察局楊梅分
    局埔頂派出所查獲刑案照片、贓物認領保管單（見1000年度
    偵字第19709 號卷，頁18至23）；編號部分，尚有被害人
    徐惠卿於警詢中指述、監視器錄影畫面、現場照片（見100
    年度偵字第19710 號卷，頁7 、10至16）；編號部分，尚
    有被害人高偉翔於警詢中指述、現場照片（見100 年度偵字
    第20917 號卷，頁10至14）；編號部分，尚有被害人曾菘
    履於警詢中指述、贓物認領保管單、桃園縣政府警察局車輛
    協尋尋獲電腦輸入單（見100 年度偵字第22552 號卷，頁49
    至52）；編號、部分，尚有被害人江松林、潘秀玲於警
    詢中指述、贓物認領保管單、楊梅分局楊梅派出所搜索扣押
    筆錄、楊梅分局新屋分駐所扣押物品目錄表、監視器錄影畫
    面、現場照片（見100 年度偵字第2216 0號卷，頁26至57）
    等在卷可稽，足認被告自白與事實相符，本件事證明確，被
    告有如附表編號至所載之加重竊盜犯行，可堪認定，應
    予依法論科。
二、論罪科刑：
    按刑法第321 條第1 項第2 款規定將門扇、牆垣、其他安全
    設備並列，則所謂門扇，專指門戶而言，應屬狹義，專指分
    隔住宅或建築物內外之間之出入口大門而言。而所謂其他安
    全設備，指門扇牆垣以外，依通常觀念足認防盜之一切設備
    而言。如電網、門鎖、以及窗戶等是，故踰越窗戶侵入住宅
    行竊，應構成踰越安全設備竊盜罪（司法院73年廳刑一字第
    60 3號函意旨、最高法院45年台上字第1443號判例意旨參照
    ）。再按刑法第321 條第1 項第1 款與第2 款之規定情形各
    別，如所犯係於夜間侵入住宅外，並有毀越門扇牆垣等情形
    ，自應併予論處。不能以毀越門扇牆垣亦係侵入行為，遂謂
    二者不能並存，應吸收於夜間侵入之中，而祇論以第1 款之
    罪（最高法院24年上字第418 號判例意旨參照）；而毀壞門
    扇及安全設備之行為，乃係竊盜之加重要件行為，自無成立
    毀損罪之餘地（最高法院83年度台上字第3856號判決意旨參
    照）。又住宅原屬建築物之一種；然因刑法第321 條第1 項
    第1 款將住宅與建築物為併列之規定，故二者之概念仍有予
    以區別必要。前者指人類日常住居生活作息之場所；後者指
    住宅以外上有屋面，周有門壁，足蔽風雨，供人出入，且定
    著於土地之工作物而言。另刑法第321 條第1 項第1 款所謂
    有人居住之建築物，雖不以行竊時有人居住其內為必要，但
    倘平時並無人居住時，即不能論以該條款之罪，蓋本款之所
    以加重其刑，除因其侵害財產監督權外，且妨害居住之安寧
    之故（最高法院82年度台上字第1809號、85年度台上字第52
    88號判決意旨參照）。是核被告陳建達所為，係分別犯如附
    表所犯法條欄所示之罪。公訴意旨雖認就附表編號與部
    分，另犯刑法第321 條第1 項第1 款之侵入住宅或有人居住
    之建築物竊盜罪，然綺美牙醫診所與楊梅市公所均非供作住
    宅之用，僅係執行業務或公務之場所，而衡情該等場所在下
    班後，難認有人居住在內，況本件亦無證據足證有人居住在
    診所或市公所內，是以就附表編號部分，並不構成刑法
    第321 條第1 項第1 款之加重竊盜罪，附此敘明。被告上開
    11次犯行，犯意各別，行為互異，應予分論併罰。查被告甫
    於100 年4 月10日因竊盜案件執行完畢，有臺灣高等法院被
    告前案紀錄表在卷可憑，其於有期徒刑執行完畢5 年內，故
    意再犯附表編號至有期徒刑以上之罪，均為累犯，均應
    依刑法第47條第1 項之規定加重其刑。爰審酌被告年紀尚輕
    ，不思以正當途徑賺取財物，反持續竊取他人數千元至數萬
    元不等金錢，破壞社會秩序非輕，且除附表編號部
    分失竊財物經被害人取回外，被告迄未償還其餘所竊財物，
    以及被告尚能坦承犯行，兼衡被告之智識、各次犯罪手段、
    動機等一切情狀，各量處如主文所示之刑，並定其應執行之
    刑。
三、公訴意旨另以被告甫於有期徒刑執行完畢，復犯本案多次竊
    盜行為，聲請依竊盜犯贓物犯保安處分條例第3 條第1 項規
    定，諭知於刑之執行前令入勞動場所強制工作，以資矯治。
    惟按保安處分係針對受處分人將來之危險性所為之處置，以
    達教化、治療之目的，為刑罰之補充制度。我國現行刑法採
    刑罰與保安處分雙軌制，係在維持行為責任之刑罰原則下，
    為協助行為人再社會化之功能，以及改善行為人潛在之危險
    性格，期能達成根治犯罪原因、預防犯罪之特別目的。是保
    安處分中之強制工作，旨在對嚴重職業性犯罪及欠缺正確工
    作觀念或無正常工作因而犯罪者，強制其從事勞動，學習一
    技之長及正確之謀生觀念，使其日後重返社會，能適應社會
    生活。然保安處分之措施亦含社會隔離、拘束身體自由之性
    質，其限制人民之權利，實與刑罰同，自應受比例原則之規
    範，使保安處分之宣告，與行為人所為行為之嚴重性、行為
    人所表現之危險性，及對行為人未來行為之期待性相當（最
    高法院91年度台上字第4625號判決意旨參照）。又按18歲以
    上之竊盜犯、贓物犯，有犯罪之習慣者，得於刑之執行前，
    令入勞動場所強制工作，竊盜犯贓物犯保安處分條例第3條
    第1 項定有明文，所謂「有犯罪之習慣」係指對於犯罪以為
    日常之惰性行為，乃一種犯罪之習性，至所犯之罪名為何，
    是否同一，則非所問（最高法院94年度台上字第6611號判決
    參照）。經查：被告固於98年間因4 次竊盜犯行，經執行有
    期徒刑1 年2 月與3 月，並於執行完畢後復為本案附表所示
    竊盜犯行，當值非難，然審酌被告於案件移審訊問及本院審
    理時一再供陳會工作歸還被害人遭竊款項，且犯後坦承犯行
    ，知所悔悟，併參酌被告所表現之危險性及對於未來行為之
    期待性，依憲法比例原則之規範，認本件量處被告如主文所
    示之刑，已足收懲儆之效，尚難推認被告有犯罪之習慣因游
    蕩或懶惰成習而犯罪，未達須以保安處分預防矯治之程度，
    尚無施以強制工作之必要，諒其服刑完畢後得以儘速投入社
    會正當工作，爰不併予宣告強制工作，併此敘明。
四、據上論斷，應依刑事訴訟法第273 條之1 第1 項、第299 條
    第1 項前段，刑法第321 條第1 項第1 款、第2 款、第47條
    第1 項、第51條第5 款，判決如主文。
本案經檢察官張聰耀到庭執行職務。
中    華    民    國  100     年    10    月    25    日
                  刑事第十三庭法  官  張宏任
附表：
┌──┬────┬─────┬──────────┬────────┐
│編號│被害人  │犯罪時間  │竊取方式、所竊取財物│所犯法條        │
│    │        │          │及竊取後處置（現金單│                │
│    │        ├─────┤位：新臺幣）        ├────────┤
│    │        │犯罪地點  │                    │宣告刑          │
├──┼────┼─────┼──────────┼────────┤
│ 1  │詹敬萱  │100 年5 月│陳建達前往桃園縣楊梅│刑法第321 條第1 │
│    │        │4 日14 時 │市○○路○ 段524 巷1 │項第1款、第2款  │
│    │        │至15時40分│弄2 號詹陳月娥住處，│                │
│    │        │許        │見後門旁廚房窗戶未關│                │
│    │        │          │，便徒手由該未上鎖之│                │
│    │        ├─────┤窗戶進入屋內竊取被害│                │
│    │        │桃園縣楊梅│人詹敬萱所有之1180元├────────┤
│    │        │市○○路2 │，並花用殆盡。      │陳建達踰越安全設│
│    │        │段524 巷1 │                    │備、侵入住宅竊盜│
│    │        │弄2 號    │                    │，累犯，處有期徒│
│    │        │          │                    │刑捌月。        │
├──┼────┼─────┼──────────┼────────┤
│ 2  │饒富田  │100 年5 月│陳建達前往位在桃園縣│刑法第321 條第1 │
│    │        │6 日1 時許│新屋鄉○○村○○路  │項第2款         │
│    │        │          │325 號之綺美牙醫診所│                │
│    │        │          │，見窗戶未上鎖，便徒│                │
│    │        ├─────┤手由未上鎖之窗戶進入├────────┤
│    │        │桃園縣新屋│該診所內，竊取櫃臺抽│陳建達踰越安全設│
│    │        │鄉新屋村中│屜中被害人饒富田所有│備竊盜，累犯，處│
│    │        │山路352 號│之現金4300元，嗣購買│有期徒刑捌月。  │
│    │        │          │2 件衣服花銷殆盡。  │                │
│    │        │          │                    │                │
├──┼────┼─────┼──────────┼────────┤
│ 3  │張蜂彰  │100 年5 月│陳建達前往桃園縣新屋│刑法第321 條第1 │
│    │        │20日7時50 │鄉埔頂村11鄰埔頂41之│項第1款、第2款  │
│    │        │分許至同日│25號張峰彰住處，將廚│                │
│    │        │21 時25 分│房玻璃窗戶打破後進入│                │
│    │        │許        │屋內竊取被害人張峰彰│                │
│    │        │          │置放在1 樓大廳飯桌抽│                │
│    │        │          │屜內現金10000 元，嗣│                │
│    │        │          │後花銷殆盡。        │                │
│    │        ├─────┤                    ├────────┤
│    │        │桃園縣新屋│                    │陳建達毀越安全設│
│    │        │鄉埔頂村11│                    │備、侵入住宅竊盜│
│    │        │鄰埔頂41之│                    │，累犯，處有期徒│
│    │        │25 號     │                    │刑捌月。        │
├──┼────┼─────┼──────────┼────────┤
│ 4  │林華信  │100 年6 月│陳建達徒手自被害人林│刑法第321 條第1 │
│    │        │15日1時30 │華信位在桃園縣楊梅市│項第1款、第2款  │
│    │        │分許      │自立街93巷8 弄8 號之│                │
│    │        │          │住處圍牆翻越，見住處│                │
│    │        ├─────┤大門右側窗戶未上鎖，├────────┤
│    │        │桃園縣楊梅│由該窗戶進入屋內竊取│陳建達踰越牆垣、│
│    │        │市○○街93│被害人林華信所有之現│安全設備、侵入住│
│    │        │巷8弄8號  │金18000 元，嗣已花用│宅竊盜，累犯，處│
│    │        │          │殆盡。              │有期徒刑捌月。  │
├──┼────┼─────┼──────────┼────────┤
│ 5  │吳家麟  │100 年6 月│陳建達徒手攀爬吳家麟│刑法第321 條第1 │
│    │        │21日0時 許│位在桃園縣楊梅市新梅│項第1款、第2款  │
│    │        │          │三街25號住處之陽台，│                │
│    │        │          │由陽台後窗戶進入屋內│                │
│    │        ├─────┤竊取被害人吳家麟所有├────────┤
│    │        │桃園縣楊梅│之現金20000 元（紙鈔│陳建達踰越牆垣、│
│    │        │市○○○街│與零錢合計），嗣花用│安全設備、侵入住│
│    │        │25號      │殆盡。              │宅竊盜，累犯，處│
│    │        │          │                    │有期徒刑捌月。  │
├──┼────┼─────┼──────────┼────────┤
│ 6  │姜仁富  │100 年6 月│陳建達徒手翻越被害人│刑法第321 條第1 │
│    │        │26日0時30 │姜仁富位在桃園縣新屋│項第1款、第2款  │
│    │        │分許      │鄉埔頂村2 鄰34 之18 │                │
│    │        │          │號住處圍牆後，自浴室│                │
│    │        ├─────┤未上鎖之窗戶進入屋內├────────┤
│    │        │桃園縣新屋│竊取被害人姜仁富所有│陳建達踰越牆垣、│
│    │        │鄉埔頂村2 │現金3200 元 及白色長│安全設備、侵入住│
│    │        │鄰34 之18 │江牌行動電話1 支（被│宅竊盜，累犯，處│
│    │        │號        │害人已領回）。      │有期徒刑捌月。  │
│    │        │          │                    │                │
├──┼────┼─────┼──────────┼────────┤
│ 7  │徐惠卿  │100 年6 月│陳建達翻越位在桃園縣│刑法第321 條第1 │
│    │        │30日3時 許│楊梅市○○路2 號之楊│項第2款         │
│    │        │          │梅市公所後方電捲門入│                │
│    │        ├─────┤內後，由市公所內行政├────────┤
│    │        │桃園縣楊梅│室側門上方窗戶進入行│陳建達踰越門扇、│
│    │        │市○○路2 │政室及農業課辦公室，│安全設備竊盜，累│
│    │        │號        │竊取市公所總務即被害│犯，處有期徒刑捌│
│    │        │          │人徐惠卿公務上保管之│月。            │
│    │        │          │款項7100元，其後並花│                │
│    │        │          │用殆盡。            │                │
├──┼────┼─────┼──────────┼────────┤
│ 8  │高偉翔  │100 年7 月│陳建達先步行至位在桃│刑法第321 條第1 │
│    │        │10日1時41 │園縣新屋鄉埔頂村4 鄰│項第1款、第2款  │
│    │        │分許      │15之9 號有人居住之協│                │
│    │        ├─────┤明化工公司外，旋即翻├────────┤
│    │        │桃園縣新屋│越該公司圍牆進入廠區│陳建達踰越牆垣、│
│    │        │鄉埔頂村4 │，由未上鎖之窗戶進入│安全設備、侵入有│
│    │        │鄰15 之9號│辦公室竊取辦公桌抽屜│人居住之建築物竊│
│    │        │          │內，由高偉翔所保管屬│盜，累犯，處有期│
│    │        │          │於協明化工公司之款項│徒刑捌月。      │
│    │        │          │合計30660 元，隨即將│                │
│    │        │          │該竊得款項花用殆盡。│                │
├──┼────┼─────┼──────────┼────────┤
│ 9  │曾菘履  │100 年8 月│陳建達見桃園縣新屋鄉│刑法第321 條第1 │
│    │        │2 日2時許 │中山西路3 段233 之1 │項第1款、第2款  │
│    │        ├─────┤號前窗戶未上鎖，旋即├────────┤
│    │        │桃園縣新屋│由該窗戶進入屋內，於│陳建達踰毀越安全│
│    │        │鄉○○○路│客廳鞋櫃上竊取廖玉枝│設備、侵入住宅竊│
│    │        │3 段233 之│所有、被害人曾菘履使│盜，累犯，處有期│
│    │        │1 號      │用之車牌號碼056-GLT │徒刑捌月。      │
│    │        │          │重型機車鑰匙後，以竊│                │
│    │        │          │取之鑰匙發動機車後竊│                │
│    │        │          │得（被害人已領回遭竊│                │
│    │        │          │重型機車）。        │                │
├──┼────┼─────┼──────────┼────────┤
│10  │江松林  │100 年8 月│陳建達徒手攀爬桃園縣│刑法第321 條第1 │
│    │        │14日3時許 │新屋鄉○○○路○ 段  │項第1款、第2款  │
│    │        ├─────┤186 巷26之1 號住宅之├────────┤
│    │        │桃園縣新屋│圍牆後旋即翻越進入2 │陳建達踰越牆垣、│
│    │        │鄉○○○路│樓，由未上鎖之窗戶進│安全設備、侵入住│
│    │        │1 段186 巷│入屋內竊取被害人江松│宅竊盜，累犯，處│
│    │        │26之1號   │林所有之脫鞋1 雙、內│有期徒刑捌月。  │
│    │        │          │含現金500 元之黑色包│                │
│    │        │          │包、零錢3000元，除被│                │
│    │        │          │害人領回零錢1450元及│                │
│    │        │          │黑色包包外（脫鞋經被│                │
│    │        │          │害人表示拋棄所有權）│                │
│    │        │          │，餘款均花用殆盡。  │                │
├──┼────┼─────┼──────────┼────────┤
│11  │潘秀玲  │100 年8 月│陳建達徒手攀爬桃園縣│刑法第321 條第1 │
│    │        │14日6時許 │新屋鄉○○○路○ 段  │項第1款、第2款  │
│    │        ├─────┤186 巷25號住宅之圍牆├────────┤
│    │        │桃園縣新屋│後，進入庭院見紗窗窗│陳建達踰越牆垣、│
│    │        │鄉○○○路│戶未上鎖，即由窗戶入│安全設備、侵入住│
│    │        │1 段186 巷│內竊取抽屜及櫃子中被│宅竊盜，累犯，處│
│    │        │25號      │害人潘秀玲所有之現金│有期徒刑捌月。  │
│    │        │          │計150000元，除78000 │                │
│    │        │          │元經被害人領回外，餘│                │
│    │        │          │款均經花用殆盡。    │                │
└──┴────┴─────┴──────────┴────────┘
如不服本判決應於收受判決後10日內向本院提出上訴書狀，並
應敘述具體理由。其未敘述上訴理由者，應於上訴期間屆滿後
20日內向本院補提理由書(均須按他造當事人之人數附繕本)「切
勿逕送上級法院」。
以上正本證明與原本無異。
中    華    民    國  100     年    10    月    25    日
                              書記官  陳美宜